臺灣彰化地方法院刑事判決　　　　　　　　　　　　　九十一年度訴字第八九六號
　　公　訴　人　臺灣彰化地方法院檢察署檢察官
　　被　　　告　甲○○
右列被告因違反毒品危害防制條例案件，經檢察官提起公訴（九十年度毒偵字第四三
七○號），本院判決如左：
     主  文
甲○○施用第一級毒品，累犯，處有期徒刑捌月；又連續施用第二級毒品，累犯，處
有期徒刑伍月；應執行有期徒刑壹年。
     事  實
一、甲○○曾因竊盜案件，分別經台灣板橋地方法院以八十五年度易字第七九○四號
    及八十六年度易字第一九五五號判決，各處以有期徒刑六月及四月確定，經接續
    執行，於八十七年五月七日（起訴書誤載為十日）縮短刑期執行完畢出獄。復因
    施用毒品案件案件，經本院以九十年度毒聲字第一一○五號裁定移送觀察、勒戒
    後，認無繼續施用毒品之傾向，由台灣彰化地方法院檢察署檢察官於民國九十年
    四月三日，以九十年度毒偵字第一一二八號不起訴處分確定。惟甲○○仍不知悔
    改，復於九十年九月三日或其前五日內之不詳時間，於不詳之地點，施用第一級
    毒品海洛因一次。另基於施用第二級毒品安非他命之概括犯意，自九十年七月間
    起，至九十一年三月二十一日止，在其台北市租屋之處所，以將安非他命置於玻
    璃管上點火燒烤成煙霧狀後再吸入體內之方式，連續施用第二級毒品安非他命多
    次，平均二天施用一次。嗣於九十年九月三日十五時五分許，甲○○依規定前往
    彰化縣警察局北斗分局接受採尿化驗，始查知上情，並經本院以九十年度毒聲字
    第四三二七號裁定移送台灣彰化看守所附設勒戒處所觀察、勒戒之結果，認為甲
    ○○有繼續施用毒品之傾向。
二、案經彰化縣警察局北斗分局報請台灣彰化地方法院檢察署檢察官偵查起訴。
     理  由
一、訊據被告甲○○固坦承右述施用毒品第二級毒品安非他命之犯行，惟否認有施用
    第一級毒品海洛因之犯行。經查：被告施用第二級毒品之犯行，除據被告自承在
    案外，並與警方採尿送驗結果「安非他命類呈陽性反應」之情形互合，此有詮昕
    科技股份有限公司濫用藥物尿液檢驗報告一紙在卷可稽，足證被告此部分之自白
    與事實相符。至被告雖否認有施用海洛因之犯行，惟按一般吸食或施打煙毒品（
    或麻醉藥品），八小時內約有百分之八十量於尿中排出，二十四小時後剩餘量之
    百分之九十再排出，七十二小時後仍有微量排出，而因人體代謝差異（即成癮者
    ），其代謝時間慢，故於一百二十小時內，利用較具公信力之儀器（如氣相層析
    質譜儀）仍「可能」被檢測出，業經憲兵司令部八十年五月七日（八０）鑑檢字
    第一七四六號函釋在案。本件被告於到案接受採尿後，經詮昕科技股份有限公司
    以螢光偏極免疫分析法進行篩檢，復以氣相層析質譜儀分析法進行確認，檢驗結
    果被告尿液確呈「嗎啡類陽性反應」（按海洛因在人體中會代謝呈現嗎啡反應）
    ，有前述詮昕科技股份有限公司濫用藥物尿液檢驗報告在卷可稽，應認被告所辯
    不可採信。另查被告曾因施用毒品案件案件，經本院以九十年度毒聲字第一一○
    五號裁定移送觀察、勒戒後，認無繼續施用毒品之傾向，由台灣彰化地方法院檢
    察署檢察官於民國九十年四月三日，以九十年度毒偵字第一一二八號不起訴處分
    確定；又於本件採尿化驗後，因查知其施用毒品，而經本院以九十年度毒聲字第
    四三二七號裁定移送台灣彰化看守所附設勒戒處所觀察、勒戒之結果，認為甲○
    ○有繼續施用毒品之傾向等情，亦有前述不起訴處分書、本院九十年度毒聲字第
    四三二七號裁定、台灣高等法院被告全國前案紀錄表、台灣彰化看守所九十一年
    七月十二日彰所戒字第○九一○○○一六九七號函暨隨函檢送之有無繼續施用毒
    品傾向證明書附卷可憑。綜上所述，本件事證明確，被告犯行堪予認定。
二、按海洛因係毒品危害防制條例第二條第二項第一款所規定之第一級毒品，安非他
    命係同條項第二款所規定之第二級毒品。查被告前因施用毒品案件，經裁定移送
    觀察、勒戒認無繼續施用傾向，而由檢察官為不起訴處分確定後，又於五年內再
    犯本件施用毒品犯行，並有繼續施用毒品之傾向，核其所為，係犯毒品危害防制
    條例第十條第一項之施用第一級毒品罪及同條第二項之施用第二級毒品罪。又其
    施用第一級與二級毒品而持有該毒品之低度行為，應各為施用毒品之高度行為所
    吸收，爰均不另論罪。至被告多次施用第二級毒品之犯行，時間緊接，犯罪構成
    要件相同，顯係基於概括之犯意反覆為之，為連續犯，應論以一罪並依法加重其
    刑。被告所犯前述二罪之間，犯意各別，行為互殊，應分論併罰。查起訴書雖僅
    記載被告於九十年九月三日或其前三日內所犯施用毒品安非他命之犯行，而未論
    其被告其餘施用毒品安非他命之事實，惟該其餘部分與起訴書所載經本院認定有
    罪之部分，既有連續犯之裁判上一罪關係，基於審判不可分原則，本院自應併予
    審理。另查被告曾因竊盜案件，分別經台灣板橋地方法院以八十五年度易字第七
    九○四號及八十六年度易字第一九五五號判決，各處以有期徒刑六月及四月確定
    ，經接續執行，於八十七年五月七日縮短刑期執行完畢出獄等情，有台灣高等法
    院被告全國前案紀錄表、台灣彰化地方法院法務部在監在押資料表附卷可憑，其
    於有期徒刑執行完畢五年內，再犯本件有期徒刑以上之罪，為累犯，應依法遞加
    重其刑。末審酌吸毒雖係自戕行為，惟對家庭及社會之負面影響甚大，且被告僅
    坦承部分犯行，態度並非良好等一切情狀，爰分別量處如主文所示之刑，並定其
    應執行之刑，以示懲戒。
據上論斷，應依刑事訴訟法第二百九十九條第一項前段，毒品危害防制條例第十條第
一項、第二項，刑法第十一條前段、第五十六條、第四十七條、第五十一條第五款，
判決如主文。
本案經檢察官吳芙如到庭執行職務。
中      華      民      國    九十一    年      九      月     十二      日
                                  台灣彰化地方法院刑事第三庭
                                          審判長法官  余  仕  明
                                          法      官  李  進  清
                                          法      官  黃  玉  齡
右正本證明與原本無異。
如不服本判決，應於判決送達後十日內向本院提出上訴狀( 須附繕本 )。
                                          法院書記官  林  憲  男
中      華      民      國    九十一    年      九      月     十三      ?
毒品危害防制條例第十條
施用第一級毒品者，處六月以上五年以下有期徒刑。
施用第二級毒品者，處三年以下有期徒刑。
